臺灣臺南地方法院刑事判決　　　　　　96年度交簡上字第51號
上　訴　人　臺灣臺南地方法院檢察署檢察官
被　　　告　乙○○
上列上訴人因被告過失傷害案件，不服本院刑事庭96年度交簡上
字第51號中華民國96年1月29日第一審判決（聲請簡易判決處刑
書案號：95年度調偵字第601號），提起上訴，本院管轄之第二
審合議庭判決如下：
    主  文
原判決撤銷。
乙○○因過失傷害人致重傷，處有期徒刑陸月，如易科罰金，以
銀元佰元即新臺幣玖佰元折算壹日，減為有期徒刑月，如易
科罰金，以銀元佰元即新臺幣玖佰元折算壹日。
    事實及理由
一、本件係經被告乙○○於準備程序及審理時為有罪之表示，而
    經本院合議庭裁定以簡式審判程序加以審理，依刑事訴訟法
    第273條之2、第159條第2項之規定，不適用傳聞法則有關限
    制證據能力之相關規定；並得依同法第273條之1第1項、第
    310條之2準用第454條之規定製作略式判決書，合先敘明。
二、本院審理結果，認第一審簡易判決認事、用法及量刑均無不
    當，應予維持，並引用第一審簡易判決書記載之事實、證據
    及理由（如附件）。
三、原審以被告乙○○罪證明確，依刑事訴訟法第449條第1項前
    段、道路交通管理處罰條例第86條第1項，刑法第11條前段
    、第2條第1項前段、第284條第1項後段、修正施行前刑法第
    62條前段、第41條第1項前段，刑法施行法第1條之1第1項、
    第2項前段，廢止前罰金罰鍰提高標準條例第2條，量處如原
    判決主文所示之刑，本院經核原判決認事用法，並無不合，
    量刑亦稱妥適。惟按犯罪在中華民國96年4月24日以前者，
    除本條例另有規定外，經判處有期徒刑、拘役或罰金者，減
    其刑期或金額2分之1；又依本條例應減刑之罪，未經判決確
    定者，於裁判時，減其宣告刑。依其前項規定裁判時，應於
    判決主文同時諭知其宣告刑及減得之刑，中華民國96年罪犯
    減刑條例第2條第1項第3款、第7條分別定有明文。查被告行
    為後，中華民國96年罪犯減刑條例業於96年7月4日公布，並
    於同月16日施行，被告犯罪時間在96年4月24日前，所犯合
    於中華民國96年罪犯減刑條例之減刑條件，於裁判時應減其
    宣告刑，原判決未及適用減刑規定，尚有未洽。
四、檢察官據告訴人之聲請而提起上訴意旨略以：被告乙○○越
    級且酒醉駕駛，造成被害人俞李月受有重傷，對於告訴人損
    害甚鉅，被告犯後毫無悔意，亦無和解協議意願，原審僅科
    處6月有期徙刑，尚嫌過輕為由，請求將原判決撤銷，更為
    適當之判決等語。惟按量刑之輕重，係事實審法院得依職權
    自由裁量之事項，茍已斟酌刑法第57條各款所列情狀而未逾
    越法定刑度，則不得遽指為違法；又刑罰之量定屬法院自由
    裁量之職權行使，但仍應審酌刑法第57條所列各款事由及一
    切情狀，為酌量輕重之標準，並非漫無限制，在同一犯罪事
    實與情節，如別無其他加重或減輕之原因，下級法院量定之
    刑，亦無過重或失輕之不當情形，則上級法院對於下級法院
    之職權行使，原則上應予尊重（最高法院72年度臺上字第66
    96號判例、85年度臺上字第2446號判決意旨參照）。本件原
    審已審酌被告之前科素行、本件犯罪手段為未考領普通重型
    機車駕駛執照而酒醉後駕車，因一時疏忽造成被害人身心受
    傷之程度，迄今仍未與告訴人達成和解，以及犯後自首犯罪
    等一切情狀，科處被告有期徒刑6月，尚難謂有裁量權濫用
    之違法或不當。況被告本次酒後駕車所涉犯之公共危險罪部
    分，已經本院另於95年10月26日以95年度交簡上字第56號判
    處罰金新臺幣（下同）54000元確定（見卷附本院95年度交
    簡上字第56號刑事判決書），而被害人因本次被告駕駛行為
    之疏失所造成之傷害，亦經本院民事庭於96年8月28日以96
    年度訴字第594號民事判決判處被告應給付2,425,859元確定
    （見卷附本院96年度訴字第594號刑事判決書），則檢察官
    上訴據以指謫被告酒醉駕車及應負擔之民事損害賠償責任部
    分，均經法院依法處以相當之罪責及命負擔相當之賠償金額
    ，尚難據此為由於本件加重被告之刑責。此外，復查無其他
    可資加重所科刑度之事由，原審量刑尚無違誤，檢察官上訴
    意旨指摘原審量刑過輕，即無理由，然原判決既有上述可議
    之處，仍屬無可維持，應由本院將原判決撤銷改判。
五、爰審酌被告乙○○本次駕駛重型機車時疏於注意車前狀況，
    雖造成被害人俞李月身心受創甚鉅，且被告除支付4萬元住
    院費及看護費外，尚未與被害人成立和解，然於本案前並無
    前科紀錄，素行良好（見卷附臺灣高等法院被告前案紀錄表
    ），犯後坦承犯行，態度良好等一切情狀，量處如主文所示
    之刑，並依修正前之刑法第41條前段，諭知易科罰金之折算
    標準，再爰依前開減刑規定，減其宣告刑2分之1，並諭知易
    科罰金之折算標準。
據上論斷，應依刑事訴訟法第455條之1第1項、第3項、第273條
之1第1項、第369條第1項前段、第364條、第373條、第299條第
1項前段，道路交通管理處罰條例第86條第1項，刑法第11條前段
、第2條第1項前段、第284條第1項後段、修正施行前刑法第62條
前段、第41條第1項前段，刑法施行法第1條之1第1項、第2項前
段，廢止前罰金罰鍰提高標準條例第2條，中華民國96年罪犯減
刑條例第2條第1項第3款、第7條，判決如主文。
本案經檢察官甲○○到庭執行職務。
中　　華　　民　　國　　96　　年　　11　　月　　8 　　日
　　　　　　刑事第十三庭  審判長法　官  張維君
                                法  官  陳淑勤
                                法  官  莊玉熙
以上正本證明與原本無異。
不得上訴。
　　　　　　　　　　　　　　　　書記官　余富誠
中　　華　　民　　國　　96　　年　　11　　月　　8 　　日
附錄本案論罪科刑法條全文：
刑法第284條第1項
因過失傷害人者，處6月以下有期徒刑、拘役或5百元以下罰金，
致重傷者，處1年以下有期徒刑、拘役或5百元以下罰金。
